# 固定资产更新改造的一个问题

提问人：rainy418 时间：2011-06-09 08:48:30
某办公楼更新改造，更换其电梯，如果旧电梯的有处置收入 100 元，该 100 元是该计入营业外收入还是扣减更新后资产的成本呢？

回答人：chenyiwei
你说的情况，是否应当把电梯确认为一项单独的固定资产，其处置时也是按照单项资产的单独处理来进行会计核算更为合适。因为折旧年限明显不同于房屋的折旧年限。如果单独确认为固定资产，就没有你说的问题了。

回答人：chenyiwei
回复 yemingzhu1980 的帖子
如果电梯是单独确认为固定资产的，则应按单项固定资产处置处理，处置净损益计入营业外收支，新购建的电梯确认为一项新的固定资产，在其使用年限内计提折旧。
如果是固定资产中某些价值不大，没有单独确认为单项固定资产的部分被替换，则被替换部分的替换前原账面价值如果能够单独确定的，则比照单独确认的固定资产的替换和重置处理；如果不能单独计量被替换部分的原账面价值，则被替换部分的变价收入冲减相关固定资产大修理费用。